【裁判字號】    99,易,770
【裁判日期】    990825
【裁判案由】    家暴傷害
【裁判全文】
臺灣桃園地方法院刑事判決               99年度易字第770號
公  訴  人  臺灣桃園地方法院檢察署檢察官
被      告  甲○○
上列被告因家暴傷害案件，經檢察官聲請簡易判決處刑（99年度
偵字第11671 號），本院認不宜以簡易判決處刑（99年度壢簡字
第1351號），改依通常程序審理，判決如下：
    主      文
本件公訴不受理。
    理      由
一、按檢察官聲請以簡易判決處刑之案件，經法院認為有刑事訴
    訟法第451 條之1 第4 項但書之情形者，應適用通常程序審
    判之，刑事訴訟法第452 條定有明文。查本件被告甲○○被
    訴家暴傷害乙案，本院於審理後，認有刑事訴訟法第451 條
    之1 第4 項但書第3 款之情形，不宜以簡易判決處刑，爰依
    同法第452 條之規定，改用通常程序審判之，合先敘明。
二、聲請簡易判決處刑意旨略以：被告甲○○與告訴人即被害人
    乙○○曾係夫妻，2 人間具有家庭暴力防治法第3 條第1 款
    所定之家庭成員關係，被告於民國99年4 月11日上午8 時許
    ，駕駛車牌號碼622-CR號營業用小客車搭載告訴人及林采蓁
    經國道1 號公路前往臺北，在桃園縣蘆竹鄉○道○號○路北
    向48公里處，因房屋買賣問題與告訴人發生口角爭執，被告
    竟基於傷害人身體之犯意，徒手毆打告訴人之眼睛，並將上
    開小客車停置於上開公路路肩後，持柺杖鎖毆打告訴人，告
    訴人亦徒手抓被告之臉部（告訴人乙○○被訴傷害部分另為
    不起訴處分），致告訴人受有頭部鈍挫傷、表淺損傷、背臀
    部鈍挫傷、四肢部表淺損傷、鈍挫傷、擦傷等傷害。案經被
    害人乙○○提出告訴，因認被告甲○○涉犯刑法第277 條第
    1 項之傷害罪嫌。
三、惟按告訴乃論之罪，告訴人於第一審言詞辯論終結前得撤回
    其告訴，告訴經撤回者，法院應諭知不受理之判決，並得不
    經言詞辯論為之，刑事訴訟法第238 條第1 項、第303 條第
    3 款及第307 條分別定有明文。經查，本件被告甲○○被訴
    涉犯刑法第277 條第1 項之傷害罪，依同法第287 條前段之
    規定，須告訴乃論，而告訴人乙○○於99年8 月20日已具狀
    撤回告訴，有刑事撤回告訴狀1 紙在卷可參，揆諸前開法律
    規定，本件爰不經言詞辯論，逕行諭知不受理之判決。
四、據上論斷，應依刑事訴訟法第452 條、第303 條第3 款、第
    307 條，判決如主文。
中    華    民    國    99    年    8     月    25    日
              刑事第二庭審判長  法  官  徐培元

                                法  官  石蕙慈
                                法  官  張詠惠
以上正本證明與原本無異。
如不服本判決，應於判決送達後10日內向本院提出上訴狀（應附
繕本），上訴於台灣高等法院。
                                書記官  陳雅婷
中    華    民    國    99    年    8     月    30    日

司法院資訊處製作；財團法人民間司法改革基金會備份。
